# 少数股东权益可以出现负数

提问人：jfjzxb 时间：2014-01-23 11:53:05
请教陈老师： 甲公司 2013 年 1 月 1000 万取得乙公司80%，乙公司可辨认净资产公允价值 1200 万。 2013 年乙公司亏损 2000 万元。则甲公司 2013 年合并报表的下列合并分录如何编制？ 借：净资产 1200 —2000 =—800 商誉 40 贷：长期股权投资？？？ 少数股东权益 －800×20％=-160？？？（对不对）

回答人：chenyiwei
可以这样理解。根据解释 4 号第六条规定，少数股东权益可以出现负数。 在本案例的抵销分录中，少数股东损益为-400万，期末少数股东权益为-160万。